---
title: "checkpoint3"
output: html_document
---

```{r setup, include=FALSE}
knitr::opts_chunk$set(echo = TRUE)
```

```{r}
installed.packages(c("dplyr","tidyr","ggplot2","readr"))
#library("tidyverse")
library("ggplot2")
library("dplyr")
library("tidyr")
library("readr")
series_from_imdb = read_csv("https://raw.githubusercontent.com/nazareno/imdb-series/master/data/series_from_imdb.csv")
```

```{r}
serie_analisada = series_from_imdb %>%
  filter(series_name %in% c("Vikings")) %>%
  ggplot(aes(x=series_ep,y=UserRating,col=series_name)) +
  geom_line()+
  geom_point()
serie_analisada
```

Será que a audiência geralmente considera o(s) último(s) episódios de uma série finalizada como sendo ruins?
Uma série é mais bem avaliada nos seus episódios/temporadas iniciais ou não?
O episódio seguinte ao(s) mais bem avaliado(s) de uma série geralmente é muito pior do que o anterior?
As melhores séries são as que possuem mais avaliações?
Séries longas, com mais de 5 temporadas, tendem a ficar mais desinteressantes?
Os últimos episódios de cada temporada são os mais bem avaliados de cada série?
