---
title: "CP2"
author: "Daniyel Rocha"
date: "23 de junho de 2017"
output: html_document
---

```{r setup, include=FALSE}
knitr::opts_chunk$set(echo = TRUE)
```

```{r}
#analisar contratação de professores, qual UA tem mais visitantes, substitutos (DESCRICAO CARGO) etc, ou qual unidade tem mais funções gratificadas
library(tidyverse)
ua_filtradas <- read.csv('https://raw.githubusercontent.com/nazareno/tamanhos-da-ufcg/master/ufcg-201704-unidades-academicas-filtradas.csv')
ua_tudo <- read.csv('https://raw.githubusercontent.com/nazareno/tamanhos-da-ufcg/master/ufcg-201704-tudo.csv')
ua_sumario <- read.csv('https://raw.githubusercontent.com/nazareno/tamanhos-da-ufcg/master/ufcg-201704-sumario-UAs-wide.csv')
matriculas_por_ua <- read.csv('https://raw.githubusercontent.com/nazareno/tamanhos-da-ufcg/master/16-2_matriculas_por_unidade.csv')
```

UNIDADE ACADEMICA (GRUPO) QUE TEM MUITOS PROFESSORES SUBSTITUTO/TEMPORARIOS QUE DAO AULAS PRA MUITOS ALUNOS, E NAO NECESSARIAMENTE TEM MUITOS ALUNOS MATRICULADOS NESSA UA
observar a quantidade de alunos matriculadas naquela UA 

Filtrar quem está em unidade academica

```{r}
# tem_ua <- ua_tudo %>%
#   filter(grepl("UNIDADE ACA", UORG_EXERCICIO))
#merge(x = ua_sumario, y = matriculas_por_ua, by = "CustomerId", all = TRUE)
merged <- merge(ua_sumario, matriculas_por_ua, by.x=c("UORG_LOTACAO"), by.y=c("NOME_FEDERAL"))

ua_sumario %>% 
  inner_join(matriculas_por_ua, by = c("UORG_LOTACAO" = "NOME_FEDERAL")) %>%
  mutate(duplicata = duplicated(UORG_LOTACAO)) %>% 
  select(DESCRICAO, UORG_LOTACAO, duplicata, CAMPUS) %>% 
  View()

```

REMOVER UA QUE APRESENTAM DUPLICATAS

TOTAL DE FUNCIONARIOS, PERCENTUAL DE PROFESSORES, ALGUMA SOBRE IDADE E TOTAL DE MATRICULAS POR UNIDADE ACADEMICA

