---
title: "CP2"
author: "Daniyel Rocha"
date: "23 de junho de 2017"
output: html_document
---

```{r setup, include=FALSE}
knitr::opts_chunk$set(echo = TRUE)
```

```{r}
require(GGally, quietly = TRUE)
require(reshape2, quietly = TRUE)
require(tidyverse, quietly = TRUE, warn.conflicts = FALSE)
library(GGally)
library(ggfortify, warn.conflicts = F)
library(cluster, warn.conflicts = F)
library(ggdendro, warn.conflicts = F)
library(broom, warn.conflicts = F)
library(dplyr, warn.conflicts = F)
```


```{r}

ua_filtradas <- read.csv('https://raw.githubusercontent.com/nazareno/tamanhos-da-ufcg/master/ufcg-201704-unidades-academicas-filtradas.csv', encoding = "UTF-8")
ua_tudo <- read.csv('https://raw.githubusercontent.com/nazareno/tamanhos-da-ufcg/master/ufcg-201704-tudo.csv', encoding = "UTF-8")
ua_sumario <- read.csv('https://raw.githubusercontent.com/nazareno/tamanhos-da-ufcg/master/ufcg-201704-sumario-UAs-wide.csv', encoding = "UTF-8", stringsAsFactors = TRUE)
matriculas_por_ua <- read.csv('https://raw.githubusercontent.com/nazareno/tamanhos-da-ufcg/master/16-2_matriculas_por_unidade.csv', encoding = "UTF-8", stringsAsFactors = TRUE)
```

UNIDADE ACADEMICA (GRUPO) QUE TEM MUITOS PROFESSORES SUBSTITUTO/TEMPORARIOS QUE DAO AULAS PRA MUITOS ALUNOS, E NAO NECESSARIAMENTE TEM MUITOS ALUNOS MATRICULADOS NESSA UA
observar a quantidade de alunos matriculadas naquela UA 

Filtrar quem está em unidade academica

```{r}
merged <- merge(ua_sumario, matriculas_por_ua, by.x=c("UORG_LOTACAO"), by.y=c("NOME_FEDERAL"))
# ds <- merged %>% 
#   # group_by(UORG_LOTACAO) %>%
#   # slice(1L) %>%
#   mutate(duplicata = duplicated(UORG_LOTACAO)) %>% 
#   mutate(Total_Funcionarios = sum(Outro,Professor.20h,Professor.40h.ou.DE),
#          perc_Prof40_UA = sum(Professor.40h.ou.DE)/Total_Funcionarios) %>%
#   mutate_each(funs(round(.,2)), perc_Prof40_UA) #%>%
#   #select(UORG_LOTACAO, idade_mediana, MATRICULAS, Total_Funcionarios, perc_Prof40_UA)

dados_selecionados <- ua_sumario %>% 
  inner_join(matriculas_por_ua, by = c("UORG_LOTACAO" = "NOME_FEDERAL")) %>%
  group_by(UORG_LOTACAO) %>%
  slice(1L) %>%
  mutate(Total_Funcionarios = sum(Outro,Professor.20h,Professor.40h.ou.DE),
         perc_Prof40_UA = sum(Professor.40h.ou.DE)/Total_Funcionarios) %>%
  mutate_each(funs(round(.,2)), perc_Prof40_UA) %>%
  select(idade_mediana, MATRICULAS, Total_Funcionarios, perc_Prof40_UA)

#dados_selecionados
```

REMOVER UA QUE APRESENTAM DUPLICATAS OK

TOTAL DE FUNCIONARIOS, PERCENTUAL DE PROFESSORES, ALGUMA SOBRE IDADE E TOTAL DE MATRICULAS POR UNIDADE ACADEMICA

```{r}
dados_selecionados %>%
  ungroup() %>%
  select(-UORG_LOTACAO) %>%
  ggpairs()

#filtragem dos dados
dados_selecionados <- dados_selecionados %>%
  filter(MATRICULAS < 6000, Total_Funcionarios < 100, perc_Prof40_UA > 0.5)

dados_selecionados %>%
  ungroup() %>%
  select(-UORG_LOTACAO) %>%
  ggpairs()
```

```{r}
#escala de log
ds_log <- dados_selecionados %>% 
  mutate_each(funs(log), 1:4)

ds_log %>%
  ungroup() %>%
  select(-UORG_LOTACAO) %>%
  ggpairs()

# scale_data <- function(x){
#   (x - mean(x))/sd(x)
# }
# 
# # ds_log.scaled <- 
#   dados_selecionados %>%
#   # mutate(idade_mediana = scale(idade_mediana))
#   #group_by(UORG_LOTACAO) %>%
#   mutate_at(.cols = vars(idade_mediana,MATRICULAS, Total_Funcionarios,perc_Prof40_UA),
#             .funs = funs(scale_data(.)))
#     
# summary(ds_log.scaled)
# scale(dados_selecionados$MATRICULAS)
# scale_data(dados_selecionados$MATRICULAS)
# variance(dados_selecionados$MATRICULAS)
# (dados_selecionados$MATRICULAS - mean(dados_selecionados$MATRICULAS))/sd(dados_selecionados$MATRICULAS)
# 
# ds_log.scaled %>%
#   ungroup() %>%
#   select(-UORG_LOTACAO) %>%
#   ggpairs()
```

```{r}
dists = ds_log %>% 
    column_to_rownames("UORG_LOTACAO") %>% 
    dist(method = "euclidean")
hc <- hclust(dists, method = "ward.D")
plot(hc, cex = .5)
```

Testaremos se 4 agrupamentos funcionam bem, entao nesse momento k = 4 (que é o numero de clusters).

```{r}
n_clusters <- 4
#rect.hclust(hc, k=n_clusters)
dists = ds_log %>% 
    column_to_rownames("UORG_LOTACAO") %>% 
    dist(method = "euclidean")
hc <- hclust(dists, method = "ward.D")

# cluster <- cutree(hc, k = n_clusters) %>% as.character()
# ds_log <- bind_cols(ds_log, as.data.frame(cluster))

#ds_log <- mutate(ds_log, cluster = as.character(x))

ds_log <- ds_log %>% 
    ungroup() %>%
    select(-UORG_LOTACAO) %>%
    mutate(cluster = hc %>% 
               cutree(k = n_clusters) %>% 
               as.character())

hc %>% 
    cutree(k = n_clusters) %>% 
    silhouette(dists) %>% 
    plot(col = RColorBrewer::brewer.pal(n_clusters, "Set2"))
```

```{r}
library(plotly)
p <- ds_log %>%
    plot_ly(type = 'parcoords',
            line = list(color = ~cluster),
            dimensions = list(
                #list(range = c(1, 4), label = "cluster", values = ~cluster),
                list(range = c(0, 4),
                     label = 'idade_mediana', values = ~idade_mediana),
                list(range = c(0, 4),
                     #constraintrange = c(5,6),
                     label = 'matriculas', values = ~MATRICULAS),
                list(range = c(0, 4),
                     label = 'totalfuncionarios', values = ~Total_Funcionarios),
                list(range = c(0, 4),
                     label = 'perc40UA', values = ~perc_Prof40_UA)
            )
    )
p
```

```{r}
ds_log2 = ds_log2 %>% 
    select(-cluster) # Remove o cluster adicionado antes lá em cima via hclust

# O agrupamento de fato:
km <- ds_log2 %>% 
    kmeans(centers = n_clusters, nstart = 20)

ds_log2.long = km %>% 
    augment(ds_log2) %>% # Adiciona o resultado de km 
                            # aos dados originais dw2.scaled em 
                            # uma variável chamada .cluster
    gather(key = "variável", 
           value = "valor")
ds_log2.long %>% 
    ggplot(aes(x = `variável`, y = valor, group = UORG_LOTACAO, colour = .cluster)) + 
    #geom_point(alpha = 0.2) + 
    geom_line(alpha = .5) + 
    facet_wrap(~ .cluster) 
```

