---
title: "Prob 3, CP1"
author: "Daniyel"
date: "20 de junho de 2017"
output: html_document
---

```{r setup, include=FALSE}
knitr::opts_chunk$set(echo = TRUE)
```

Importando as bibliotecas necessárias.
```{r}
library(tidyverse, warn.conflicts = F)
library(rvest)
library(plotly)
library(cluster)
library(ggdendro)
source("https://raw.githubusercontent.com/nazareno/ciencia-de-dados-1/master/3-Agrupamento-e-PCA/plota_solucoes_hclust.R")
theme_set(theme_light())
```

Inicialmente iremos coletar os dados brutos de Steve Carell no site Rotten Tomatoes para a análise.

```{r}
from_page <- read_html("https://www.rottentomatoes.com/celebrity/steve_carell") %>% 
    html_node("#filmographyTbl") %>% # A sintaxe da expressão é de um seletor à lá JQuery: https://rdrr.io/cran/rvest/man/html_nodes.html 
    html_table(fill=TRUE) %>% # Faz parse
    as.tibble()
```

Precisamos filtrar dados e variáveis dessa tabela para que fiquem mais organizados e o trabalho seja facilitado.

```{r}
filmes <- from_page %>%
  filter(RATING != "No Score Yet") %>%
  mutate(RATING = as.numeric(gsub("%", "", RATING)),
         `BOX OFFICE` = as.numeric(gsub("[$|M]", "", `BOX OFFICE`)),
         CREDIT = as.character(gsub("Screenwriter|Executive|Producer", "", CREDIT))) %>%
  na.omit()

names(filmes)
```

Nossas variáveis sobre os filmes de Steve Carell são:
*RATING: Percentual de avaliação no Rotten Tomatoes
*TITLE: Título do filme
*CREDIT: Personagem no filme
*BOX OFFICE: Ganhos de bilheteria (em milhões)
*YEAR: Ano de lançamento




AGRUPAMENTO


```{r}
# plota_hclusts_2d(agrupamento_h_2d, 
#                  filmes, 
#                  c("RATING", "`BOX OFFICE`"), 
#                  linkage_method = "centroid", ks = 1:6)
```

```{r}
agrupamento_h_2d <- filmes %>% 
    column_to_rownames("TITLE") %>%
    select(RATING, `BOX OFFICE`) %>% 
    mutate(`BOX OFFICE` = log10(`BOX OFFICE`)) %>% 
    mutate_all(funs(scale)) %>% 
    dist(method = "euclidean") %>% 
    hclust(method = "centroid")

#ggdendrogram(agrupamento_h_2d, rotate = TRUE)

filmes2 = filmes %>% mutate(`BOX OFFICE` = log10(`BOX OFFICE`))
plota_hclusts_2d(agrupamento_h_2d, 
                 filmes2, 
                 c("RATING", "`BOX OFFICE`"), 
                 linkage_method = "ward.D", ks = 1:6) + scale_y_log10()
```
```{r}
atribuicoes <- tibble(k = 1:6) %>% 
        group_by(k) %>% 
        do(cbind(filmes, 
                 grupo = as.character(cutree(agrupamento_h_2d, .$k)))) 
    
p <- atribuicoes %>% 
        ggplot(aes_string(x = "RATING", y = "`BOX OFFICE`", colour = "grupo")) + 
        #geom_point() +
        geom_jitter(width = .02, height = 0, size = 2, alpha = .6,
                    aes(text = paste(
    "Grupo:", grupo, "<br>",
    "Título:", TITLE, "<br>",
    "Avaliação:", RATING, "<br>",
    "Receita:", `BOX OFFICE`)
    )) + 
        facet_wrap(~ paste(k, " grupos")) + 
        xlab("") + scale_y_log10()
ggplotly(p,tooltip = c("text")) %>%
  layout(autosize = T, width = 1000, height = 950, margin = list(l = 50, r = 150, b = 100, t = 100, pad = 4))
```

```{r}
distancias <- filmes %>% 
    column_to_rownames("TITLE") %>%
    select(RATING, `BOX OFFICE`) %>% 
    mutate(`BOX OFFICE` = log10(`BOX OFFICE`)) %>% 
    mutate_all(funs(scale)) %>% 
    dist(method = "euclidean")

plot(silhouette(cutree(agrupamento_h_2d, k = 4), distancias))
```

