---
title: "CP2"
date: "23 de junho de 2017"
output: html_document
---

```{r setup, include=FALSE}
knitr::opts_chunk$set(echo = TRUE)
```

```{r}
require(GGally, quietly = TRUE)
require(reshape2, quietly = TRUE)
require(tidyverse, quietly = TRUE, warn.conflicts = FALSE)
library(GGally)
library(ggfortify, warn.conflicts = F)
library(cluster, warn.conflicts = F)
library(ggdendro, warn.conflicts = F)
library(broom, warn.conflicts = F)
library(dplyr, warn.conflicts = F)
```

Realizamos a importação dos dados.
```{r}
ua_sumario <- read.csv('https://raw.githubusercontent.com/nazareno/tamanhos-da-ufcg/master/ufcg-201704-sumario-UAs-wide.csv', encoding = "UTF-8", stringsAsFactors = TRUE)
matriculas_por_ua <- read.csv('https://raw.githubusercontent.com/nazareno/tamanhos-da-ufcg/master/16-2_matriculas_por_unidade.csv', encoding = "UTF-8", stringsAsFactors = TRUE)
```

Selecionamos algumas variáveis, são elas: Total de Matriculas por Unidade Academica, Total de Funcionarios por Unidade Academica, Porcentagem de Professores 40h na Unidade Academica - entre todos os funcionarios, Idade mediana - que indica que há 50% de professores com aquele tempo na UA.
```{r}
merged <- merge(ua_sumario, matriculas_por_ua, by.x=c("UORG_LOTACAO"), by.y=c("NOME_FEDERAL"))

dados_selecionados <- ua_sumario %>% 
  inner_join(matriculas_por_ua, by = c("UORG_LOTACAO" = "NOME_FEDERAL")) %>%
  group_by(UORG_LOTACAO) %>%
  slice(1L) %>%
  mutate(Total_Funcionarios = sum(Outro,Professor.20h,Professor.40h.ou.DE),
         perc_Prof40_UA = sum(Professor.40h.ou.DE)/Total_Funcionarios) %>%
  mutate_each(funs(round(.,2)), perc_Prof40_UA) %>%
  select(idade_mediana, MATRICULAS, Total_Funcionarios, perc_Prof40_UA)
```
Fizemos a remoção das duplicatas e agora vamos ver como estao distribuidos os dados quando comparados em pares.

```{r}
dados_selecionados %>%
  ungroup() %>%
  select(-UORG_LOTACAO) %>%
  ggpairs()

#filtragem dos dados
dados_selecionados <- dados_selecionados %>%
  filter(MATRICULAS < 6000, Total_Funcionarios < 100, perc_Prof40_UA > 0.5)

dados_selecionados %>%
  ungroup() %>%
  select(-UORG_LOTACAO) %>%
  ggpairs()
```

Para uma melhor visuzalização, vamos alterar as escalas para log.

```{r}
#escala de log
ds_log <- dados_selecionados %>% 
  mutate_each(funs(log), 1:4)

ds_log %>%
  ungroup() %>%
  select(-UORG_LOTACAO) %>%
  ggpairs()
```
Com o dendrograma, podemos pensar em um valor para ser a quantidade de clusters.

```{r}
dists = ds_log %>% 
    column_to_rownames("UORG_LOTACAO") %>% 
    dist(method = "euclidean")
hc <- hclust(dists, method = "ward.D")
plot(hc, cex = .5)
```

Testaremos se 4 agrupamentos funcionam bem, entao nesse momento k = 4 (que é o numero de clusters) e vemos que essa quantidade de grupamentos fornece uma boa distribuição de cada dado em seu respectivo grupo.

```{r}
n_clusters <- 4
#rect.hclust(hc, k=n_clusters)
dists = ds_log %>% 
    column_to_rownames("UORG_LOTACAO") %>% 
    dist(method = "euclidean")
hc <- hclust(dists, method = "ward.D")

hc %>% 
    cutree(k = n_clusters) %>% 
    silhouette(dists) %>% 
    plot(col = RColorBrewer::brewer.pal(n_clusters, "Set2"))
```
