---
title: "Prob 3, CP1"
author: "Daniyel"
date: "20 de junho de 2017"
output: html_document
---

```{r setup, include=FALSE}
knitr::opts_chunk$set(echo = TRUE)
```

Importando as bibliotecas necessárias.
```{r}
library(tidyverse, warn.conflicts = F)
library(rvest)
library(plotly)
library(cluster)
library(ggdendro)
source("https://raw.githubusercontent.com/nazareno/ciencia-de-dados-1/master/3-Agrupamento-e-PCA/plota_solucoes_hclust.R")
theme_set(theme_light())
```

Inicialmente iremos coletar os dados brutos de Steve Carell no site Rotten Tomatoes para a análise.

```{r}
from_page <- read_html("https://www.rottentomatoes.com/celebrity/steve_carell") %>% 
    html_node("#filmographyTbl") %>% # A sintaxe da expressão é de um seletor à lá JQuery: https://rdrr.io/cran/rvest/man/html_nodes.html 
    html_table(fill=TRUE) %>% # Faz parse
    as.tibble()
```

Precisamos filtrar dados e variáveis dessa tabela para que fiquem mais organizados e o trabalho seja facilitado.

```{r}
filmes <- from_page %>%
  filter(RATING != "No Score Yet") %>%
  mutate(RATING = as.numeric(gsub("%", "", RATING)),
         `BOX OFFICE` = as.numeric(gsub("[$|M]", "", `BOX OFFICE`)),
         CREDIT = as.character(gsub("Screenwriter|Executive|Producer", "", CREDIT))) %>%
  na.omit()

names(filmes)
```

Nossas variáveis sobre os filmes de Steve Carell são:
*RATING: Percentual de avaliação no Rotten Tomatoes
*TITLE: Título do filme
*CREDIT: Personagem no filme
*BOX OFFICE: Ganhos de bilheteria
*YEAR: Ano de lançamento

Fazendo uma breve EXPLORAÇÃO DOS NOSSOS DADOS, podemos observar:

```{r}
# filmes %>%
#   ggplot(aes(x = TITLE, y = RATING, size = `BOX OFFICE`)) +
#   geom_point()

filmes %>%
  plot_ly(x = ~TITLE, y = ~RATING,  size = ~`BOX OFFICE`, type = 'scatter', mode = 'markers')
```

EXPLORAÇÃO DOS DADOS


AGRUPAMENTO

```{r}
filmes %>% 
    ggplot(aes(x = "Filmes", y = RATING)) + 
    geom_jitter(width = .01, height = 0, size = 2, alpha = .6)

#nao precisa criar visualização de log pra RATING pq só vai de 0 a 100

# filmes %>% 
#     ggplot(aes(x = "Filmes", y = YEAR)) + 
#     geom_jitter(width = .02, height = 0, size = 2, alpha = .6) 

filmes %>% 
    ggplot(aes(x = "Filmes", y = `BOX OFFICE`)) + 
    geom_jitter(width = .02, height = 0, size = 2, alpha = .6)

filmes %>% 
    ggplot(aes(x = "Filmes", y = `BOX OFFICE`)) + 
    geom_jitter(width = .02, height = 0, size = 2, alpha = .6) + 
    scale_y_log10()
```

```{r}
row.names(filmes) = NULL
agrupamento_h <- filmes %>% 
    column_to_rownames("TITLE") %>% # hclust precisa dos rótulos em nomes de linha (ruim)
    select(RATING) %>%
    dist(method = "euclidian") %>% 
    hclust(method = "ward.D")

ggdendrogram(agrupamento_h, rotate = T, size = 2)

ggdendrogram(agrupamento_h, rotate = T, size = 2) + 
    geom_hline(yintercept = 44, colour = "red")
```

```{r}
data.frame(k = 1:NROW(agrupamento_h$height), 
           height = agrupamento_h$height) %>% 
    ggplot(aes(x = k, y = height)) + 
    geom_line(colour = "grey") + 
    geom_point() + 
    geom_text(aes(label=k),hjust=0.5, vjust=-0.5) +
    labs(x = "Junções feitas", y = "Dissimilaridade na junção")
```
```{r}
tibble(a = c(rnorm(100, mean = 10, sd = 10), 
             rnorm(40, mean = 80, sd = 15))) %>% 
    ggplot(aes(x = "teste", y = a)) + 
    geom_jitter(width = .02, height = 0, size = 2, alpha = .6) 
```

```{r}
solucoes <- tibble(k = 1:9)

atribuicoes <- solucoes %>% 
    group_by(k) %>% 
    do(cbind(filmes, 
             grupo = as.character(cutree(agrupamento_h, .$k)))) 

atribuicoes %>% 
    ggplot(aes(x = "Filmes", y = RATING, colour = grupo)) + 
    geom_jitter(width = .02, height = 0, size = 2, alpha = .6) + 
    facet_wrap(~ paste(k, " grupos"))
```
LINKAGE
```{r}
plota_hclusts_1d(filmes, "`BOX OFFICE`", linkage_method = "centroid", ks = 1:6)

filmes %>% mutate(`BOX OFFICE` = log(`BOX OFFICE`)) %>% 
    plota_hclusts_1d("`BOX OFFICE`", linkage_method = "centroid", ks = 1:6) + 
    scale_y_log10()
```

```{r}
distancias = filmes %>% 
    select(RATING) %>%
    dist(method = "euclidean")

agrupamento_hs = filmes %>% 
    column_to_rownames("TITLE") %>%
    select(RATING) %>%
    dist(method = "euclidean") %>% 
    hclust(method = "complete")


plot(silhouette(cutree(agrupamento_hs, k = 4), distancias))
plot(silhouette(cutree(agrupamento_hs, k = 3), distancias))
plot(silhouette(cutree(agrupamento_hs, k = 2), distancias))
```

```{r}
p <- filmes %>% 
    ggplot(aes(x = RATING, y = `BOX OFFICE`, label = TITLE)) + 
    geom_point() 
p
```

```{r}
agrupamento_h_2d = filmes %>% 
    column_to_rownames("TITLE") %>%
    select(RATING, `BOX OFFICE`) %>%
    dist(method = "euclidean") %>% 
    hclust(method = "centroid")

ggdendrogram(agrupamento_h_2d, rotate = TRUE)

data.frame(k = NROW(agrupamento_h_2d$height):1, 
           height = agrupamento_h_2d$height) %>% 
    ggplot(aes(x = k, y = height)) + 
    geom_line(colour = "grey") + 
    geom_point() + 
    labs(x = "Número de clusters produzido", y = "Dissimilaridade na junção")

```

```{r}
plota_hclusts_2d(agrupamento_h_2d, 
                 filmes, 
                 c("RATING", "`BOX OFFICE`"), 
                 linkage_method = "centroid", ks = 1:6)
```

```{r}
agrupamento_h_2d <- filmes %>% 
    column_to_rownames("TITLE") %>%
    select(RATING, `BOX OFFICE`) %>% 
    mutate(`BOX OFFICE` = log10(`BOX OFFICE`)) %>% 
    mutate_all(funs(scale)) %>% 
    dist(method = "euclidean") %>% 
    hclust(method = "centroid")

ggdendrogram(agrupamento_h_2d, rotate = TRUE)

filmes2 = filmes %>% mutate(`BOX OFFICE` = log10(`BOX OFFICE`))
plota_hclusts_2d(agrupamento_h_2d, 
                 filmes2, 
                 c("RATING", "`BOX OFFICE`"), 
                 linkage_method = "ward.D", ks = 1:6) + scale_y_log10()
```

```{r}
distancias <- filmes %>% 
    column_to_rownames("TITLE") %>%
    select(RATING, `BOX OFFICE`) %>% 
    mutate(`BOX OFFICE` = log10(`BOX OFFICE`)) %>% 
    mutate_all(funs(scale)) %>% 
    dist(method = "euclidean")

plot(silhouette(cutree(agrupamento_h_2d, k = 4), distancias))
```

