---
title: "Prob 4, CP 3"
author: "Daniyel"
date: "2 de agosto de 2017"
output: html_document
---

```{r setup, include=FALSE}
knitr::opts_chunk$set(echo = TRUE)
```

```{r, message=FALSE, warning=FALSE}
#bibliotecas
library(tidyverse, quietly = TRUE)
library(dplyr, quietly = TRUE)
library(ggplot2)
library(tidyverse, quietly = TRUE)
library(resample, quietly = TRUE)
library(GGally, quietly = TRUE)
library(gridExtra, quietly = TRUE)
theme_set(theme_bw())
```

#Dados
Os dados analisados são referentes aos commits realizados no Github. Precisamos analisar as linguagens de programação com base na extensão dos arquivos commitados e responder as perguntas que foram construídas durante o checkpoint anterior.
```{r}
#dados
github_data <- read.csv("https://raw.githubusercontent.com/nazareno/fpcc2/master/datasets/github-users-committing-filetypes.csv")
#glimpse(github_data)

github_data %>%
  group_by(file_extension) %>%
  count(.)
```

##Primeira pergunta
*Para uma determinada linguagem, há diferença significativa entre a estatística de popularidade que ela apresenta durante o final/início de ano e os fins de semana?*

Inicialmente vamos escolher uma linguagem para ser a base de nossa análise e então iremos filtrar e modificar os dados para que eles possam ser mais fáceis de serem manipulados e responderem a nossa pergunta.

```{r}
#informações de data e dia da semana
github_data <- github_data %>%
  mutate(date = paste(the_year,the_month,month_day,sep='-') %>% as.Date(.))

github_data$weekday <- weekdays(as.Date(github_data$date))

github_data <- github_data %>%
  mutate(is_weekend = ifelse(weekday %in% c("sábado","domingo"),TRUE,FALSE))
```

```{r}

```

