---
title: "p3cp3"
date: "20 de julho de 2017"
output: html_document
---

```{r setup, include=FALSE}
knitr::opts_chunk$set(echo = TRUE)
```

```{r}
require(GGally, quietly = TRUE)
require(reshape2, quietly = TRUE)
require(tidyverse, quietly = TRUE, warn.conflicts = FALSE)
library(GGally)
library(ggfortify, warn.conflicts = F)
library(cluster, warn.conflicts = F)
library(ggdendro, warn.conflicts = F)
library(broom, warn.conflicts = F)
library(dplyr, warn.conflicts = F)
library(factoextra)
```
#Introdução
Essa análise tem como objetivo realizar a redução de dimensionalidade utilizando PCA. A visualização deverá ser feita utiizando duas dimensões. 

#Dados
Os dados analisados são provenientes do portal da transparência sobre a alocação de funcionários das unidades acadêmicas da UFCG e informações sobre as matrículas de cada uma das unidades acadêmicas. Inicialmente iremos realizar a leitura desses dados.
```{r}
ua_sumario <- read.csv('https://raw.githubusercontent.com/nazareno/tamanhos-da-ufcg/master/ufcg-201704-sumario-UAs-wide.csv', encoding = "UTF-8", stringsAsFactors = TRUE)
matriculas_por_ua <- read.csv('https://raw.githubusercontent.com/nazareno/tamanhos-da-ufcg/master/16-2_matriculas_por_unidade.csv', encoding = "UTF-8", stringsAsFactors = TRUE)
```

Após essa primeira etapa, iremos organizar os dados que trabalharemos, pois são originados de dois conjuntos de dados distintos.
```{r}
dados.selecionados <- ua_sumario %>% 
  inner_join(matriculas_por_ua, by = c("UORG_LOTACAO" = "NOME_FEDERAL")) %>%
  group_by(UORG_LOTACAO) %>%
  slice(1L) %>%
  select(idade_mediana, MATRICULAS, Professor.40h.ou.DE, Outro)
colnames(dados.selecionados) <- c("unidade_academica", "idade_mediana", "matriculas", "professor40h", "outros")
glimpse(dados.selecionados)
```
A primeira coluna que temos é a *unidade_academica*, que indica a unidade de cada funcionário ou conjunto de funcionários.  
A *idade_mediana* refere-se a mediana da idade dos funcionários nas unidades acadêmicas. Significa que para `idade_mediana = 20` teremos 50% de funcionários com até 20 anos de exercício do cargo.  
Essa coluna *matriculas* mostra a quantidade de matrículas por unidade acadêmica.  
A colina *outros* indica o número de funcionários que não são professores e exercem outras funções no departamento.  
E por último, *professor40h* refere-se ao número  de professores que trabalham 40 horas semanais naquela unidade acadêmica.  
Nesse ponto vemos que nosso conjunto de dados se comporta da seguinte maneira:
```{r}
dados.selecionados %>%
  ungroup() %>%
  gather(key = "variavel", value = "valor", -unidade_academica) %>%
  ggplot(aes(x = valor)) +
  geom_histogram(fill = "white", color = "black", bins = 20) + 
    facet_grid(. ~ variavel, scales = "free_x")
```
Observamos que para `matriculas` e `outros` alguns valores destoam dos demais, então podemos realizar uma filtragem para essas colunas Observando novamente, temos:
```{r}
dados.filtrados <- dados.selecionados %>% 
  ungroup() %>%
  filter(matriculas < 6000, outros < 25) %>%
  filter(complete.cases(.))

dados.filtrados %>%
  gather(key = "variavel", value = "valor", -unidade_academica) %>%
  ggplot(aes(x = valor)) +
  geom_histogram(fill = "white", color = "black", bins = 20) + 
    facet_grid(. ~ variavel, scales = "free_x")
```
No entanto, nossos dados não estão na mesma escala e, alguns deles, não estão bem distríbuidos. Então nesse ponto será feita uma transformação dos dados para que sejam mais bem representados.
```{r}
dados.transformados <- dados.filtrados %>% 
  mutate(idade_mediana = log10(idade_mediana)) %>%
  mutate_at(vars(idade_mediana:outros), funs(as.numeric(scale(.))))
dados.transformados %>%
  gather(key = "variavel", value = "valor", -unidade_academica) %>%
  ggplot(aes(x = valor)) +
  geom_histogram(fill = "white", color = "black", bins = 20) + 
    facet_grid(. ~ variavel, scales = "free_x")
```
Para agrupar os dados, podemos utilizar k = 4.
```{r}
dados.filtrados %>% 
    select(-unidade_academica) %>% 
    ggpairs(size = .5, 
            lower = list(continuous = wrap("points", size = .5, alpha = 0.3)))

set.seed(123)
explorando_k = tibble(k = 1:15) %>% 
    group_by(k) %>% 
    do(
        kmeans(select(dados.transformados, -unidade_academica), 
               centers = .$k, 
               nstart = 20) %>% glance()
    )
explorando_k %>% 
    ggplot(aes(x = k, y = tot.withinss)) + 
    geom_line() + 
    geom_point()
```
Usando k = 4. 

```{r}
dados.km <- dados.transformados %>% 
    select(-unidade_academica) %>% 
    kmeans(centers = 4, nstart = 20)
dados.km

dados.agrupados <- dados.km %>% 
    augment(dados.transformados)
```

#Visualizando em duas dimensões com PCA

Para esta etapa, podemos entender melhor a relação das variáveis originais com os componentes da PCA. Podemos ver também essa mesma informação de PC1 e PC2 como sendo duas funções das 4 variáveis originais. Lemos que cada um dos dois componentes PC são representados pelos coeficientes.
```{r}
pr.out <- prcomp(select(dados.transformados, -unidade_academica), scale=TRUE)

tidy(pr.out, "variables") %>% 
    filter(PC <= 2) %>% 
    spread(column, value)

dados.pca <- dados.transformados %>% 
    column_to_rownames("unidade_academica") %>% 
    prcomp(scale = FALSE)# %>%
#dados.pca
# print(as.data.frame(dados.pca$rotation))
```
Podemos observar quanto de variância cada PC captura, e vemos que para dois PC's temos quase 80% da informação dos dados originais preservada. Uma opção seria considerar a utilização de um terceiro PC, para representar melhor, mas o valor para dois componentes ainda é muito bom.
```{r}
tidy(dados.pca, "pcs") %>% 
    ggplot(aes(x = PC, y = cumulative, label = cumulative)) + 
    geom_line() + 
    geom_point() + 
    geom_text(vjust = 1, hjust = -.1)
```
##Visualização

Após essas observações, podemos visualizar nossos dados em duas dimensões com PCA, já agrupados.
```{r}
dados.ampliados <- augment(dados.pca, data = dados.agrupados)
dados.ampliados %>% 
    ggplot(aes(.fittedPC1, .fittedPC2, color = .cluster)) +
    geom_point(size = 2, alpha = .6)
```

```{r}
autoplot(dados.pca, label = F, label.size = 3, shape = T, 
         colour = dados.km$cluster,
         loadings = TRUE, loadings.colour = 'darkorange',
         loadings.label = TRUE, 
         loadings.label.size = 3)

```
Dessa forma, podemos observar que professores 40h e matriculas estão relativamente correlacionados enquanto o componente de outros funcionarios e de idade mediana diferem muito uma da outra e desse par inicial. Por isso talvez fosse interessante a utilização de 3 dimensões para representar todos os componentes.
Com a interação e o uso de htmlwidgets, podemos ver cada variável de forma mais clara.
```{r}
library(highcharter)
p <- dados.ampliados %>% 
    hchart("scatter", hcaes(x = .fittedPC1, y = .fittedPC2, group = .cluster)) %>%
    hc_tooltip(pointFormat = "<b>{point.unidade_academica}</b><br>
             Idade Mediana: {point.idade_mediana:,.2f}<br>
             Nº Professor40h: {point.professor40h:,.2f}<br>
             Nº func. não professores: {point.outros:,.2f}<br>
             Total de Matrículas: {point.matriculas:,.2f}")
p
```
